臺灣臺北地方法院刑事判決　　　　　　　96年度易字第1282號
　　公　訴　人　臺灣臺北地方法院檢察署檢察官
　　被　　　告　丙○○
上列被告因竊盜案件，經檢察官提起公訴（九十六年度偵字第九
０五四號），本院判決如下：
    主  文
丙○○竊盜，累犯，處有期徒刑肆月，如易科罰金，以新臺幣壹
仟元折算壹日。
    事  實
一、丙○○曾於民國九十四年間，因違反電信法等案件，經臺灣
    基隆地方法院以九十四年度簡上字第九０號判決判處有期徒
    刑三月確定，嗣於九十五年四月七日易科罰金執行完畢。詎
    其仍不知悔改，竟基於意圖為自己不法所有之犯意，於九十
    六年四月十八日七時三十分許，在其友人丁○○位於臺北市
    信義區○○街三００巷十號三樓之住所，趁丁○○及同住之
    甲○○、乙○○熟睡之際，竊取甲○○所有置放於鞋櫃內之
    造型蠟蠋一只、皮包一個（內有寶華商業銀行、中國信託商
    業銀行之金融卡、駕駛執照、全民健康保險卡、身分證、新
    臺幣《下同》六千八百元《其中二千五百元置放於紅包袋內
    》等物品），除將置於紅包袋內之二千五百元放入自己褲子
    右後口袋外，再將皮包及其他物品隱蔽在屋內電視櫃後方夾
    層內，另並竊取丁○○所有美兆牌洗面乳一條、瘋馬ＭＴＶ
    超值卡一枚等物品，置放於其所有手提袋中；嗣為甲○○及
    乙○○發覺，而報警查獲，並自丙○○褲子口袋、手提袋內
    起出現金二千五百元、瘋馬超值卡一枚、美兆牌洗面乳一條
    ，以及在電視櫃後夾層內起出上開皮包一個。
二、案經臺北市政府警察局信義分局報告臺灣臺北地方法院檢察
    署檢察官偵查起訴。
    理  由
甲、程序方面：
一、本案起訴書記載之被告姓名原為林淑婷（七十一年十月二十
    九日生，身分證統一編號：Ｚ000000000號），然
    於本院審理程序中，丙○○當庭自承伊為實際偷竊之人，於
    警詢、內勤檢察官訊問時伊係冒用其胞妹林淑婷（現更名為
    林璟媗）之名字應訊等語，而偵查卷中所附之竊盜之人之照
    片亦確係丙○○（見九十六年度偵字第九０五四號卷第三二
    頁、第三三頁），故實際為本案犯行者應為丙○○，而檢察
    官起訴之對象本為實際為本案竊盜犯行之人，而非「姓名」
    ，且本案業經公訴人當庭更正被告姓名為丙○○，年籍詳如
    當事人欄所載，是本案起訴審判之對象為丙○○，合先敘明
    （最高法院九十二年度台非字第四八號判決意旨參照）。
二、按被告以外之人於審判外之言詞或書面陳述，除法律有規定
    者外，不得作為證據，刑事訴訟法第一百五十九條第一項定
    有明文；復按被告以外之人於審判外之陳述，雖不符前四條
    之規定，而經當事人於審判程序同意作為證據，法院審酌該
    言詞陳述或書面陳述作成時之情況，認為適當者，亦得為證
    據；當事人、代理人或辯護人於法院調查證據時，知有第一
    百五十九條第一項不得為證據之情形，而未於言詞辯論終結
    前聲明異議者，視為有前項之同意；同法第一百五十九條之
    五規定甚明。本案據以認定被告丙○○犯罪事實之證據，部
    分屬於傳聞證據，惟因被告及公訴人於本院言詞辯論終結前
    ，均未對於證據能力聲明異議，依刑事訴訟法第一百五十九
    條之五第一項、第二項規定，視為同意上開證據具備證據能
    力；本院審酌該等傳聞證據作成之情況，亦無違法或不當情
    事，因而認為適當，故該等傳聞證據均具備證據能力而得作
    為證據，合先敘明。
乙、實體方面：
一、前揭犯罪事實，業據被告丙○○於本院審理時坦承不諱（見
    本院九十六年六月二十一日審判筆錄），核與證人甲○○、
    乙○○、丁○○於警詢、本院審理時證述情節相符（見九十
    六年度偵字第九０五四號卷第十四頁、第十五頁、第十七頁
    至第十九頁、第二一頁至第二三頁、本院九十六年六月二十
    一日審判筆錄），並有贓物認領保管單二紙、贓物照片八幀
    （見九十六年度偵字第九０五四號卷第三四頁至第三七頁）
    附卷可證，足證被告任意性自白核與事實相符，堪予採信。
    綜上，本件事證明確，被告犯行堪以認定。
二、核被告所為，係犯刑法第三百二十條第一項竊盜罪。被告於
    同一時、地接續竊取證人甲○○、丁○○財物之犯行，係以
    一行為侵害二個不同之財產法益，為想像競合犯，應從一竊
    盜罪論處。被告曾於九十四年間，因違反電信法案件，經臺
    灣基隆地方法院以九十四年度簡上字第九０號判決判處有期
    徒刑三月確定，嗣於九十五年四月七日易科罰金執行完畢等
    情，有臺灣高等法院被告前案紀錄表一份在卷可證（見本院
    卷第二五頁至第二九頁），其於五年內故意再犯本案有期徒
    刑以上之罪，為累犯，應依刑法第四十七條第一項規定加重
    其刑。又被告雖於本院審理時供稱伊罹患有精神疾病，並提
    出行政院退除役官兵輔導委員會臺北榮民總醫院（下稱榮總
    ）門診記錄、衛生署基隆醫院九十六年五月三十一日診斷證
    明書、長庚紀念醫院九十六年六月一日診斷證明書、衛生署
    桃園醫院九十六年五月三十日診斷證明書等件為證（見本院
    卷第二一頁至第二三頁），惟觀諸上開診斷證明書上之記載
    ，雖可知被告曾因陣發性精神病症狀合併法律問題而於九十
    五年四月二十六日至衛生署桃園醫院求診，持續治療至九十
    五年十二月二十日止，復因解離症、疑似精神分裂症於九十
    六年五月二十三日至衛生署基隆醫院精神科初診，另長庚紀
    念醫院則認被告患有「疑情感性精神分裂症」，需要長期藥
    物追蹤治療等，然於被告為本案犯行之九十六年四月十八日
    ，依上開證據觀之被告並無就診資料，尚難認被告於是時受
    其精神疾病之影響而難以控制其行為；至於被告曾於九十四
    年三、四月間因違反電信法、行使偽造私文書案件，於九十
    四年十月間經臺灣基隆地方法院委任榮總進行精神鑑定，臺
    灣基隆地方法院參酌鑑定結果認被告於犯該案時有精神耗弱
    之情形，此有臺灣基隆地方法院九十四年度簡上字第九０號
    判決在卷足憑，惟上開鑑定日期為九十四年十月間，與本案
    發生時之九十六年四月十八日已間隔一年有餘，是亦難引用
    上開鑑定結論認被告為本案犯行時亦有精神耗弱情形。又被
    告於九十六年四月十八日當天，與證人甲○○、乙○○、丁○○等人對答正常，且一開始證人甲○○、乙○○質疑是否
    被告竊盜物品時，被告矢口否認，態度頗兇，直到警察來時
    ，被告才承認偷竊，但只歸還皮包，對於皮包內遺失之金錢
    仍矢口否認為其拿取，後來又在被告身上找出證人甲○○遺
    失之金錢後，被告才懇求證人不要提出告訴，還表示被告父
    母將送其至國外念書等情，業據證人甲○○、乙○○於本院
    審理時證述明確（見本院卷第十七頁）；且被告於警詢、內
    勤檢察官訊問中，為避免遭到刑罰追訴，均冒用胞妹林淑婷
    （現更名為林璟媗）之姓名年籍應訊，且於未帶身分證件之
    情況下清楚正確背誦其胞妹林淑婷之年籍資料。是徵諸上開
    事證，可見被告為本案竊盜犯行之前後，思緒清晰無障礙，
    被告亦未曾表示其於竊盜當時受到精神疾病影響，從而，尚
    難認被告為本案犯行時，其辨識行為違法或依其辨識而行為
    之能力，有顯著減低之情形。爰審酌被告於犯後終能坦承犯
    行，態度尚佳，暨其品行、智識程度、犯罪所得利益、所生
    危害等一切情況，量處如主文所示之刑，並諭知易科罰金之
    折算標準，以資懲儆。至於被告冒用其胞妹林淑婷之名義應
    訊所涉之偽造文書犯行，則應由檢察官另行偵查追訴，附此
    敘明。
據上論斷，應依刑事訴訟法第二百八十四條之一、第二百九十九
條第一項前段，刑法第三百二十條第一項、第五十五條、第四十
七條第一項、第四十一條第一項前段，刑法施行法第一條之一第
一項、第二項前段，判決如主文。
本案經檢察官王鑫健到庭執行職務。
中　　華　　民　　國　　96　　年　　6 　　月　　29　　日
                       刑事第一庭　法　官　劉素如
上正本證明與原本無異。
如不服本判決，應於判決送達後10日內向本院提出上訴狀（應抄
附繕本）。告訴人或被害人如對於本判決不服者，應具備理由請
求檢察官上訴，其上訴期間之計算係以檢察官收受判決正本之日
期為準。
                                    書記官  陳育君
中　　華　　民　　國　　96　　年　　6 　　月　　29　　日
附錄本案論罪法條
中華民國刑法第320條
意圖為自己或第三人不法之所有，而竊取他人之動產者，為竊盜
罪，處5 年以下有期徒刑、拘役或5 百元以下罰金。
意圖為自己或第三人不法之利益，而竊佔他人之不動產者，依前
項之規定處斷。
前二項之未遂犯罰之。
